臺灣高等法院刑事判決
109年度上訴字第279號
上  訴  人  臺灣新北地方檢察署檢察官
被      告  李國麟


選任辯護人  林桓誼律師
            范值誠律師
上列上訴人因被告違反槍砲彈藥刀械管制條例案件，不服臺灣新
北地方法院107年度訴字第968號，中華民國108年12月4日第一審
判決（起訴案號：臺灣新北地方檢察署107年度偵字第14100號）
，提起上訴，本院判決如下：
    主  文
上訴駁回。
    理  由
一、公訴意旨略以：被告李國麟明知可發射子彈具有殺傷力之改
    造手槍及子彈，係屬槍砲彈藥刀械管制條例所列管之槍砲、
    彈藥，非經中央主管機關內政部許可，不得寄藏、持有，竟
    基於持有可發射子彈具殺傷力之改造手槍及子彈之犯意，於
    民國107年5月1日15時許，在新北市○○區○○路000號家樂福賣
    場內，以新臺幣（下同）12萬元之代價，向張俊鴻（已另案
    由檢察官為不起訴處分確定，詳後述）購入可發射子彈具殺
    傷力之換裝土造金屬槍管之仿半自動手槍製造之改造手槍3
    枝（槍枝管制編號：0000000000、0000000000、0000000000
    號）、可擊發且具殺傷力之非制式子彈（由金屬彈殼組合直
    徑約8.9mm金屬彈頭而成）2顆及可擊發且具殺傷力之制式子
    彈（口徑9mm）8顆而持有之，嗣經警於107年5月4日3時45分
    許，持原審法院核發之搜索票，至新北市○○區○○路000巷00
    弄00號4樓何嵩洋（所涉違反槍砲彈藥刀械管制條例罪部分
    ，另由檢察官為不起訴處分）居處，經何嵩洋同意搜索後，
    扣得被告所持有、遺忘在該處具殺傷力之改造手槍1枝（含
    彈匣1個）、非制式子彈1顆，嗣於同日5時許，再持原審法
    院核發之搜索票，在新北市○○區○○街000巷00號2樓，當場搜
    索扣得被告持有具殺傷力之改造手槍2枝（含彈匣2個）、具
    殺傷力之非制式子彈1顆、制式子彈8顆，因認被告涉犯槍砲
    彈藥刀械管制條例第8條第4項未經許可持有可發射子彈具有
    殺傷力之改造手槍罪及同條例第12條第4項未經許可持有子
    彈罪嫌等語。
二、按犯罪事實應依證據認定之，無證據不得認定犯罪事實；不
    能證明被告犯罪者，應諭知無罪之判決，刑事訴訟法第154
    條第2項、第301條第1項分別定有明文。又按檢察官就被告
    犯罪事實，應負舉證責任，並指出證明之方法，刑事訴訟法
    第161條第1項定有明文。因此，檢察官對於起訴之犯罪事實
    ，應負提出證據及說服之實質舉證責任。倘其所提出之證據
    ，不足為被告有罪之積極證明，或其指出證明之方法，無從
    說服法院以形成被告有罪之心證，基於無罪推定之原則，自
    應為被告無罪判決之諭知（最高法院92年台上字第128號判
    例意旨參照）。
三、公訴人認被告涉犯槍砲彈藥刀械管制條例第8條第4項未經許
    可持有可發射子彈具有殺傷力之改造手槍罪及同條例第12條
    第4項未經許可持有子彈罪嫌，無非係以被告於警詢及偵查
    中之供述、證人何嵩洋於警詢及偵查中之證述及卷附之新北
    市政府警察局刑事警察大隊搜索扣押筆錄、扣押物品目錄表
    各2份、查扣證物照片12張、內政部警政署刑事警察局107年
    6月28日刑鑑字第1070046083號鑑定書、新北市政府警察局
    刑事警察大隊107年8月27日新北警刑毒緝字第1073519555號
    函暨所附新北市政府警察局107年8月9日新北警鑑字第10715
    41226號鑑驗書各1份為其主要論據。
四、訊據被告堅詞否認有上開非法持有具殺傷力之改造手槍及子
    彈之犯行，辯稱：當初在市警大時，何嵩洋與我在同一拘留
    室，叫我把槍砲扛起來，會負責我家人開銷，但他被不起訴
    後，就說只願意每月給1萬元，所以我才翻供，實際上槍彈
    是何嵩洋的，我只有曾經把玩過其中1支槍枝等語。經查：
  ㈠新北市政府警察局刑事警察大隊於107年5月4日3時45分許，
    持搜索票，至新北市○○區○○路000巷00弄00號4樓何嵩洋住處
    ，經何嵩洋同意搜索後，扣得改造手槍1枝（槍枝管制編號0
    000000000號，含彈匣1個）、非制式子彈6顆；又於同日5時
    許，再持搜索票至新北市○○區○○街000巷00號2樓何嵩洋承租
    處，搜索扣得改造手槍2枝（槍枝管制編號0000000000、000
    0000000號，含彈匣2個）、非制式子彈5顆、制式子彈8顆等
    節，業據被告於警詢及偵查中供承不諱，核與證人何嵩洋於
    警詢、偵查中證述相符（見偵卷第14-15、129、131頁），
    並有搜索票2張、新北市政府警察局刑事警察大隊搜索扣押
    筆錄、扣押物品目錄表各2份、查扣證物照片18張在卷可稽
    （見偵卷第29、39、31-36、41-46、51-53、57-59、63-65
    頁）。是本案扣案之槍枝及子彈係分別在何嵩洋住處及租屋
    處查獲無疑。
　㈡又本案扣得之槍枝、子彈經檢察官送內政部警政署刑事警察
    局鑑定，鑑定結果為：①送鑑手槍3支（槍枝管制編號000000
    0000、0000000000、0000000000號），認均係改造手槍，由
    仿半自動手槍製造之槍枝，換裝土造金屬槍管而成，擊發功
    能正常，可供擊發適用子彈使用，均認具殺傷力；②送鑑子
    彈6顆，認均係非制式子彈，由金屬彈殼組合直徑約8.9mm金
    屬彈頭而成，採樣2顆試射：1顆，可擊發，認具殺傷力；1
    顆，無法擊發，認不具殺傷力；③送鑑子彈13顆，其中5顆認
    均係非制式子彈，由金屬彈殼組合直徑約8.9mm金屬彈頭而
    成，採樣2顆試射：1顆，可擊發，認具殺傷力；1顆，無法
    擊發，認不具殺傷力，其中8顆認均係口徑9mm制式子彈，採
    樣5顆試射，均可擊發，認具殺傷力；原審復就其他未經試
    射之子彈（非制式子彈7顆、制式子彈3顆）再次送請內政部
    警政署刑事警察局鑑定，鑑定結果為經試射後，均可擊發，
    認均具有殺傷力等事實，有內政部警政署刑事警察局107年6
    月28日刑鑑字第1070046083號鑑定書、107年12月21日刑鑑
    字第1078024658號鑑定書各1份在卷足憑（見偵卷第161-162
    頁、原審卷一第157頁）。故本案扣得之改造手槍3支，均具
    有殺傷力，扣案之非制式子彈9顆（起訴書誤載為2顆）及制
    式子彈8顆，亦均有具殺傷力，應可認定。
  ㈢被告固於警詢、偵查中供稱：警方在新北市○○區○○街000巷00
    號2樓搜索扣得的金牛座（JP-915）手槍2支、子彈13顆都是
    我的，該處所是何嵩洋承租，我是去借住，我把這2支槍放
    在衣櫃裡，何嵩洋不知道我有把槍放在他的租屋處，另外警
    方在何嵩洋位於新北市○○區○○路000巷00弄00號4樓住處查獲
    的金牛座（JP-915）手槍1支、子彈6顆，也是我的，我於10
    7年5月1日去何嵩洋住處找他聊天，離開時忘記帶走，放在
    何嵩洋家裡，那支槍是用黑色盒子裝著，我於107年5月2日
    有跟何嵩洋說我有東西遺忘在他住處；上開查獲之槍枝是我
    於107年5月1日15時許在新北市○○區○○○○○○○市○○區○○路000
    號）向張俊鴻以12萬元購買，子彈是買槍送的，我是因為好
    奇才購買這些槍彈，我本來不認識張俊鴻，但對方說以道具
    槍的價格可以買到真槍，我就說可否讓我看看，張俊鴻說1
    支槍5萬元，3支槍12萬元，叫我一定要吃下來，我覺得很危
    險所以才跟他買等語（見偵卷第19-22、127-133、153-158
    頁），並於107年11月19日原審準備程序時仍表示認罪（見
    原審卷一第79頁），然於原審審理時則改口否認犯行，辯稱
    ：其當時是受何嵩洋所託，為他頂罪等語（見原審卷一第19
    5-201頁）。雖被告於警詢、偵查中之自白，與證人何嵩洋
    於警詢及偵查中證述：警方在新北市○○區○○路000巷00弄00
    號4樓搜索扣到的金牛座手槍1支、子彈6顆、彈匣1個是李國
    麟的，他於107年5月1日17時許到我住處找我，他當時把那
    些物品帶到我家，離開時忘記帶走，我有打開過，看到裡面
    是槍跟子彈，但我不知道那是真槍，新北市○○區○○街000巷0
    0號2樓3室是我承租的，我借給李國麟暫住，在該處扣到的
    金牛座手槍2支、子彈13顆、彈匣1個都是李國麟的，我不知
    道他是甚麼時候帶來放的等語大致相符（見偵卷第13-16、1
    27-135、153-157頁），然警方既然係在何嵩洋住處及租屋
    處扣得本案槍彈，何嵩洋當時亦在場，則被告、何嵩洋就持
    有本案槍彈行為均涉有重嫌，且2人互相推諉，故何人所述
    為可信，自有究明必要。
  ㈣證人何嵩洋雖於警詢、偵查中證稱扣案之槍彈均為被告所有
    等語，然查：
  1.本案警方在新北市○○區○○路000巷00弄00號4樓執行搜索時，
    係由何嵩洋自行向警方指出其藏放裝有改造手槍1支、子彈6
    顆、彈匣1個之黑色箱子的位置為房間衣櫃內，警方搜獲槍
    彈後，與何嵩洋之對話如下：「（警：這誰的？）何嵩洋：
    之前我大哥留下來的。（警：是不是你的？）何嵩洋：是。
    （警：還有嗎？）何嵩洋：沒啦，有，我就會跟你說，我都
    拿出來了。（警：不只啦，不只啦，還有嗎？）何嵩洋：我
    不差幾支。（警：別的地方還有嗎？配合一下！）何嵩洋：
    我真的很配合，真的沒有了。（警：這什麼牌子？）何嵩洋
    ：915，金牛座。」等語，嗣經警逮捕何嵩洋，並帶同何嵩
    洋至新北市○○區○○街000巷00號2樓執行搜索時，發覺被告在
    該處，警方、被告與何嵩洋對話如下：「（警：藥呢？）被
    告：放在下面。（A警取出綠色長方形手提袋1個，打開發現
    內有手槍，稱：還說沒有？B警：喂！）被告：我不知啊，
    你喊什麼？（A警：這誰的？）何嵩洋：我的。（B警：你很
    不配合耶！）被告：哪有不配合？我就不知道。（B警：不
    是你的是誰的？）被告：我就不知道。（警方取出黑色手提
    袋1個，內有手槍）（B警：這誰的？）被告：我不知道。（
    B警：你不知道，那你怎麼進來的？）被告：我走進來的，
    我沒有鑰匙，他讓我進來的。（B警：所以是他的【手指何
    嵩洋】，不是你的，跟你沒有關係，是不是？）被告不語。
    （A警：誰的啦？還是都你的？）何嵩洋：都我的。（A警：
    問你你不會回答喔，你不講，就用共同持有移送喔，是誰的
    哪有那麼難回答？）被告：我就不知道是誰的，你叫我要說
    啥？（A警：是不是你的？）被告：不是我的。（A警：毒品
    是你的？）被告：對」等語，且警方於搜索查扣本案槍彈完
    畢後，於當場製作扣押物品目錄表時，被告與何嵩洋有小聲
    交談，C警尚稱：「喂，你當我們假的是不是，你們在那邊
    講什麼悄悄話」，B警問何嵩洋：「你東西（指槍枝）到底
    有沒有開過？」，何嵩洋回答：「我沒開過」，迨警方製作
    完搜索扣押筆錄、扣押物品目錄表，並告知被告及何嵩洋扣
    押物品目錄表記載之內容後，由被告、何嵩洋依序在扣押物
    品目錄表上簽名等情，業由原審勘驗新北市政府警察局刑事
    警察大隊之搜索錄影光碟內檔案（光碟名稱：中和南山路、
    板橋懷德街1、板橋懷德街2）明確，並製有勘驗筆錄1份在
    卷可查（見原審卷一第275-278頁）。又觀之扣押物品目錄
    表之記載，其中扣押物品名稱為「金牛座手槍JP-915，1支
    」、「子彈6顆」、「彈匣1個」、「金牛座手槍JP-915，2
    支」、「子彈13顆」、「彈匣2個」之處，均係由何嵩洋在
    「所有人/持有人/保管人」欄位簽名，有上開扣押物品目錄
    表2份存卷可佐（見偵卷第35、45頁）。由上可知，本案查
    獲當時，何嵩洋在兩處搜索現場均承認本案扣得之槍枝、子
    彈全數為其所有，且係在被告交談前，警方查獲槍彈之當下
    ，即自承為其所有，復於與被告交談後，仍未否認槍彈為其
    所有，僅表示未開過槍等語，嗣後並簽名確認，甚至清楚說
    明扣案改造槍枝之仿造廠牌型號；反觀被告則始終稱其不知
    道為何人所有，非其本人所有等語。
  2.因非法持有槍枝係最輕法定本刑為有期徒刑3年以上之重罪
    ，若扣案槍彈確均為被告所有，衡諸常情，何嵩洋為免遭警
    方誤認槍彈為其所有而被判處非法持有槍枝之重罪，理應會
    在警方查獲之初，即應否認槍彈為其所有，甚至在懷德街租
    屋處，被告亦在現場，警方並在被告面前搜獲槍彈，若該處
    查獲之槍彈確實為被告所有，何嵩洋大可如實向警方供承查
    扣之槍彈為被告所有，或至少極力否認為自己所有，然何嵩
    洋卻於兩處查獲地點，均坦承查扣之槍彈均為其所有，與常
    情有違。是本案扣得之槍彈是否真為被告所有，實有可疑之
    處。
  ㈤再者，本案為警查獲槍彈之地點共兩處，其中新北市○○區○○
    路000巷00弄00號4樓為何嵩洋之住所，新北市○○區○○街000
    巷00號2樓則為何嵩洋之承租處，兩處均屬何嵩洋實際使用
    、居住之地點，被告則係經何嵩洋同意暫時借住在該承租處
    等節，亦經證人何嵩洋於警詢及原審審理中證述明確（見偵
    卷第14-15頁、原審卷一第347-348頁），並有租賃契約書節
    本1份在卷可參（見偵卷第87-89頁）。又證人即新北市政府
    警察局刑事警察大隊小隊長江智全於原審審理中具結證述：
    當時有2張搜索票要執行，我們先到中和區南山路那邊搜索
    ，有在何嵩洋房間的櫃子裡找到槍枝，當時有問何嵩洋槍枝
    是誰的，何嵩洋第一時間說是他的，執行完之後我們告知何
    嵩洋還要搜索他的租屋處，去的路上我有問何嵩洋屋內是否
    有人，何嵩洋說沒人，我們到板橋區懷德街時有敲門問是否
    有人，進去之後才確認李國麟在床上，我有問何嵩洋為何屋
    裡有人卻說沒人，何嵩洋才說他讓他朋友李國麟住在裡面等
    語（見原審卷二第145-146頁），故何嵩洋明知被告向其借
    用新北市○○區○○街000巷00號2樓暫住，若其欲立即澄清扣案
    槍枝子彈與其無關，當可立刻告知警方真實之槍彈持有人即
    為被告，並帶同警方至新北市○○區○○街000 巷00號2樓查緝
    被告到案，然何嵩洋卻向警方佯稱該處無人居住，其反應亦
    與常理不符。
  ㈥證人何嵩洋於原審固具結證述：被告在被抓前一天（即107年
    5月3日）下午5點多來我南山路的住處找我聊天，當時被告
    有帶一個黑色手提箱，之後我跟被告一起離開家裡，後來我
    接到我老婆的電話，跟我說被告有皮箱沒有帶走，被告手提
    箱遺留在客廳，我回家時我老婆已經把皮箱拿進去房間，我
    有打開來看，看到裡面有槍跟子彈，我不知道是真的還是假
    的，我有用LINE跟被告說他的東西忘記帶走，被告說他知道
    ，我在警察搜索時會說槍彈是我的，是因為我很緊張，警察
    人很多，我會在扣押物品目錄表上簽名也是因為我很緊張，
    而且我不想害李國麟，我跟李國麟交情不錯，他是我朋友的
    朋友，製作警詢筆錄前我跟李國麟有一起被關在警局的拘留
    室，我們有聊被抓的事情，我有問李國麟說槍是誰的，李國
    麟說是他的，我沒有叫李國麟幫我把罪扛下來，李國麟被移
    送到新北地方檢察署之後被諭知交保新臺幣（下同）5萬元
    ，是我老婆付錢幫他交保，因為我跟李國麟一起被抓，李國
    麟也不知道打電話給誰，我就請我老婆幫他交保，錢是我打
    電話跟我朋友借的等語（見原審卷一第347-360頁），並在
    檢察官詰問所述被告至其住處時間與偵查中所述不同時，改
    稱：應以偵查中所述比較實在（見原審卷一第349頁）；又
    證人即何嵩洋之配偶楊菁菁於原審具結證述：被告在被搜索
    前1天（即107年5月3日）中午近下午，有來我位於中和區南
    山路的住處找何嵩洋，他們2人在房間裡講事情，我在客廳
    ，李國麟有帶一個黑色皮箱來，我不知道裡面裝什麼，李國
    麟跟何嵩洋一起出門之後，我在跟何嵩洋同住的房間桌上發
    現黑色皮箱，我只有跟何嵩洋說李國麟有東西沒拿，何嵩洋
    說會跟李國麟聯絡，我有幫李國麟的槍砲案件具保，我跟李
    國麟認識幾個月，是我主動幫李國麟具保，李國麟沒有拜託
    我等語（見原審卷一第340-346頁）。
　㈦相互勾稽證人何嵩洋與其妻楊菁菁之上開證詞，兩人就被告
    遺留手提箱地點，一稱客廳、一稱房間；就被告何日至其等
    住處，均先稱107年5月3日，然何嵩洋在檢察官提示其偵查
    中之證詞，即改稱為107年5月1日；就被告何時至其等住處
    ，一稱下午5點多，一稱中午近下午，兩人就上開各節所述
    不一，是否屬實，實值懷疑。考量楊菁菁與何嵩洋具配偶關
    係，關係緊密，楊菁菁於原審在108年5月6日與何嵩洋同日
    作證，距離案發時間已相隔1年有餘，兩人一開始卻均能明
    確證稱被告至其等住處日期為查獲前1日，何嵩洋嗣後因檢
    察官提示其偵查中證詞始改稱為107年5月1日，足證兩人於
    作證前應就此部分有串證，是楊菁菁應係為圖替何嵩洋脫免
    罪責而為虛偽陳述，故其證詞難認與事實相符。
　㈧復徵之何嵩洋於警詢、偵查及原審所述其承認扣案槍彈為其所有之原因，係因緊張，不想害被告而承認為其所有等語，惟若扣案槍彈乃被告所有，則應係被告可能害其涉犯非法寄藏或持有槍彈刑責，而非其害被告，是其所述不想害被告而承認槍彈為其所有之唯一前提，係扣案槍彈為其所有，因不想害被告，故承認槍彈為其所有。再對照被告持用之門號0000000000號行動電話於107年5月1日、107年5月3日之上網基地台位址，絕大多數時間上網基地台位址係在「新北市○○區○○街00巷00號樓頂加蓋建物」，該地點距離何嵩洋承租之新北市○○區○○街000巷00號2樓約僅有150公尺，而其他時間基地台位址雖有移動至板橋區其他地點，以及於107年5月3日17時49 分許移動至台北市松山區，然完全未有移動至「新北市中和區」之紀錄等情，有被告上開門號行動電話之通聯及基地台位置調閱查詢單、列印Google地圖各1份在卷可查（見原審卷一第55-68頁、原審卷二第125頁），足見被告於107年5月1日、5月3日均未曾至新北市○○區，故證人何嵩洋所述被告有於上開日期攜帶槍枝、子彈至新北市○○區○○路000巷00弄00號4樓，並將槍枝、子彈遺忘在該處一節，顯與事實不符，是證人何嵩洋於警、偵訊及原審所指被告前往其中和區南山路住處，並將槍彈遺忘在該處之說詞與事實不符，難以採信。　
  ㈨再酌以被告於警詢、偵訊中供稱本案扣案槍枝之來源，為其
    於107年5月1日15時許，在新北市土城區之家樂福向張俊鴻
    以12萬元購買，子彈是買槍送的等語，並向警方指認張俊鴻
    之照片乙節，有犯罪嫌疑人指認表1份在卷可參（見偵卷第2
    7頁）。然經警方後續追查，依據被告所述之交易槍枝時間
    、地點前往新北市○○區○○路000號家樂福超商調閱相關監視
    器畫面，均未發現被告行蹤，且調閱被告持用之門號000000
    0000號行動電話基地台於107年4月27日至5月4日上網紀錄、
    基地台位置過濾分析，均無前往新北市土城區之情事等情，
    有新北市政府警察局刑事警察大隊108年2月14日新北警刑毒
    緝字第1084006776號函暨所附資料在卷可稽（見原審卷二第
    47-69頁），足證被告上開所述槍彈來源與事實不符。張俊
    鴻亦因犯嫌不足，而由檢察官以108年度偵字第4237號為不
    起訴處分確定，有上開不起訴處分書附卷足參（見原審卷二
    第23-25頁）。且被告於原審供承：先前會提到張俊鴻是因
    為當時在做筆錄之前，何嵩洋跟我說他跟張俊鴻有恩怨，所
    以何嵩洋要我把張俊鴻扯進來，我在指認時是透過何嵩洋跟
    我形容的樣子去說明等語（見原審卷二第150頁），核與張
    俊鴻於另案偵查中陳稱：我知道何嵩洋這個人，我們之前打
    過官司，他把我姐姐押走，案件還在審理中，我不認識被告
    ，也沒有賣槍給被告等語相符（見原審卷二第75-76頁），
    是被告於原審供述其與張俊鴻素不相識，係依據何嵩洋之指
    示、描述，虛偽指認槍枝來源為張俊鴻等語，應屬可採。
　㈩本案在新北市○○區○○街000巷00號2樓3室查扣之其中1支手槍
    （鑑定編號3）握把及扳機經採驗後，雖檢出之DNA-STR型別
    與被告相符，有新北市政府警察局刑事警察大隊107年8月27
    日新北警刑毒緝字第1073519555號函所附新北市政府警察局
    107年8月9日新北警鑑字第1071541226號鑑驗書在卷可參（
    見偵卷第189-192頁）。然該DNA-STR生物跡證之留存，僅能
    證明被告曾以身體某部分接觸過該槍枝上開部位，至於被告
    是否構成槍砲彈藥刀械管制條例所謂之「持有」行為，仍須
    視被告之主觀犯意與有無將槍枝置於自己實力支配下之客觀
    行為以為認定。而被告於原審及本院均否認持有該槍枝之犯
    行，其於原審供稱：我有摸過裝在綠色袋子裡的那支槍，因
    為何嵩洋有拿出來給我看過，我好奇就摸了一下等語（見原
    審卷二第163頁）。又依據上開鑑驗書，送鑑之3支改造手槍
    當中，僅有其中編號3之改造手槍檢出與被告相符之DNA-STR
    型別，另外2支槍均未檢出足資分析之DNA-STR型別，或因型
    別混雜無法研判，足見DNA-STR生物跡證在一般情況下因摩
    擦、沾附而留存在物體上之機率並不高，縱使被告或被告以
    外之人曾經觸碰過本案扣案槍枝，亦不一定會留存足供鑑定
    分析之DNA量，故單以該鑑定結果實難逕予認定被告確實有
    將該扣案之槍枝置於自己實力支配下而非法持有槍枝。
五、綜上所述，本案依檢察官之舉證及卷內各項證據，在客觀上
    尚未達於通常一般之人均不致有所懷疑，而得確信被告有檢
    察官所指非法持有槍彈之犯行，因尚有合理懷疑存在，本院
    基於無罪推定之原則，自應為被告無罪之諭知，以昭審慎。
六、駁回上訴之理由：
　㈠檢察官上訴意旨略以：證人即新北市政府警察局刑事警察大
    隊小隊長江智全於原審審理時證稱：在懷德街查獲槍枝時，
    有問槍枝是誰的，印象中被告與何嵩洋有說是各自的，後來
    又互相使眼神，被我們當場制止等語，顯見本案承辦員警係
    以優勢之警力控制現場，並注視被告及證人何嵩洋2人有無
    談話或為其他舉動，限制現場之犯罪嫌疑人不得相互交談等
    情明確，則被告與證人何嵩洋豈有可能就頂罪、安家費用、
    槍枝如何取得等細節達成共識？縱使何嵩洋在拘留時央求被
    告將槍彈罪責扛來，並以被告入監服刑期間照顧妻小、負擔
    全部生活支出，同時願另負擔相當報酬作為代價，惟被告與
    何嵩洋一無骨肉親情，二無幫派主從關係，三非生死患難之
    交，被告乍聞此提議，必然有許多疑慮，斷無可能輕率相信
    ，而無可能區區在拘留室之短暫候訊時間內完成；而被告於
    警詢、偵查及原審於107年11月19日行準備程序時，經受命
    法官當庭諭知其犯行構成起訴法條所載之持有槍、彈罪名，
    而被告仍然表示願意認罪，是本件扣案之槍彈確係被告持有
    之事實，應無可疑；證人何嵩洋因為中和南山路及板橋懷德
    路等搜索現場之場所管理人，認知難以脫免屋主保管之責任
    ，始向警方供承其係槍彈之所有人，難認與常情有違，是原
    審判處被告無罪，認事用法尚嫌未洽等語。
　㈡惟查：被告供稱何嵩洋係在拘留室與被告談論頂罪事宜，證
    人何嵩洋於原審作證時亦證稱：被告有與我一起在拘留室，
    我們有一起聊天，警詢筆錄是到警局後一段時間之後做的等
    語（見原審卷一第352頁），足證何嵩洋確實有足夠之時間
    與被告討論頂罪細節與條件。
　㈢而被告於警詢、偵查及原審行準備程序中之自白，有與客觀
    事實不符之處，已詳述如前；另證人何嵩洋於搜索當下均坦
    承查獲之全部槍彈為其所有，而兩處搜獲槍彈之地點又均為
    何嵩洋之住處及承租處，酌以其所述坦承槍彈為其所有之原
    因為不想害被告等節，足證其之後改稱扣案槍彈非其所有云
    云，已難採信。本件起訴書所列證據及卷內訴訟資料，已經
    本院逐一論證，參互審酌，認不足以證明被告有為本件被訴
    之犯罪事實。原審以不能證明被告犯罪為由，諭知無罪之判
    決，經核尚無違誤。檢察官上訴意旨對原審依職權所為之證
    據取捨及心證裁量為不同之評價，重為爭辯，核無理由，應
    予駁回。
　㈣另檢察官聲請傳喚證人何嵩洋到庭作證，惟證人何嵩洋業經
    原審以證人身分傳喚到庭作證在卷，檢察官並未說明有何再
    行傳喚之原因，故認無再次傳喚之必要，併予敘明。
據上論斷，應依刑事訴訟法第368條，判決如主文。
本案經檢察官何皓元提起公訴，檢察官丁維志提起上訴，檢察官
謝宗甫、蔡名堯到庭執行職務。
中　　華　　民　　國　　109 　年　　10　　月　　13　　日
                  刑事第十七庭  審判長法　官 鄭水銓
                                      法　官 沈君玲
                                      法　官 李世華
以上正本證明與原本無異。
被告不得上訴。
檢察官如不服本判決，應於收受送達後20日內向本院提出上訴書
狀，惟須受刑事妥速審判法第9條限制。其未敘述上訴之理由者
，並得於提起上訴後20日內向本院補提理由書(均須按他造當事
人之人數附繕本)「切勿逕送上級法院」。
刑事妥速審判法第9條：
除前條情形外，第二審法院維持第一審所為無罪判決，提起上訴
之理由，以下列事項為限：
一、判決所適用之法令牴觸憲法。
二、判決違背司法院解釋。
三、判決違背判例。
刑事訴訟法第 377 條至第 379 條、第 393 條第1款之規定，
於前項案件之審理，不適用之。
                                     書記官 莊佳鈴
中　　華　　民　　國　　109 　年　　10　 月　13　　日